臺灣屏東地方法院刑事判決
                                    110年度原訴字第38號
                                    110年度原訴字第50號 
公  訴  人  臺灣屏東地方檢察署檢察官
被      告  白志隆



選任辯護人  陳建誌律師（法扶律師）
上列被告因違反毒品危害防制條例案件，經檢察官提起公訴（11
0年度偵字第7068號），本院判決如下：
    主  文
白志隆犯如附表一編號1至4所示之罪，各處如附表一編號1至4「
主文欄」所示之刑及沒收。應執行有期徒刑拾肆年。
    事  實
一、白志隆明知甲基安非他命係毒品危害防制條例第2條第2項第
    2款所列管之第二級毒品，未經許可不得販賣，竟意圖營利
    ，基於販賣第二級毒品甲基安非他命之犯意，於如附表一編
    號1至4所示之時間、地點，以如附表一編號1至4所示之方式
    ，販賣甲基安非他命予張家和、王志強、柯金水。嗣警接獲
    線報後，於民國109年12月29日持本院核發之搜索票，至白
    志隆位於屏東縣○○鄉○○路00號之租屋處（下稱白志隆租屋處
    ）執行搜索，扣得白志隆與張家和連繫之如附表二所示之行
    動電話1支，再陸續傳訊王志強、柯金水到案說明，而循線
    查悉前情。
二、案經屏東縣政府警察局枋寮分局報告暨臺灣屏東地方檢察署
    檢察官指揮屏東縣政府警察局枋寮分局後起訴及追加起訴。
    理  由
壹、按被告以外之人於審判外之陳述，雖不符刑事訴訟法第159
    條之1至之4等規定，惟經當事人於審判程序同意作為證據，
    法院審酌該言詞或書面陳述作成時之情況，認為適當者，亦
    得為證據，刑事訴訟法第159條之5第1項定有明文。查本判
    決以下所引用具傳聞性質之證據，檢察官及被告白志隆、辯
    護人於本院準備及審理程序時均表示同意有證據能力（訴38
    卷第201頁），本院審酌上開證據資料作成時之情況，並無
    任何違法取證之不適當情形，且對於被告涉案之事實具有相
    當之關聯性，依刑事訴訟法第159條之5第1項規定，認均具
    有證據能力。
貳、事實認定
一、訊據被告固坦承有於如附表一所示之時、地，與如附表一所
    示之交易對象見面，惟矢口否認有何販賣第二級毒品之犯行
    ，辯稱：我有轉讓甲基安非他命給柯金水，但我沒有拿毒品
    給王志強，我跟張家和則是合購一起施用云云。其辯護人則
    以：如附表一編號1所示之部分，張家和於臉書傳訊稱夠意
    思了，較像張家和分給被告施用，被告無罪；如附表一編號
    2所示之部分，鍾宏彬在警詢中稱是賣給張家和與被告，與
    被告辯稱是幫張家和調貨相符，是被告應該構成幫助施用；
    如附表一編號3所示之部分，從監視器畫面看不出交付現金
    、用磅秤分裝與交付甲基安非他命之行為，被告並無販賣毒
    品；如附表一編號4所示之部分，監視器畫面顯示柯金水放
    了1個東西在被告的置物籃，之後被告就出去了，如果被告
    是要販賣毒品，怎麼會收到錢之後跑出去，此跟交易毒品的
    情形不同，而後被告確有在家中用吸管挖甲基安非他命給柯
    金水施用，被告也坦承有無償轉讓犯行，是被告僅構成轉讓
    云云，為被告置辯。
二、經查，被告確有於如附表一編號1至4所示之時間、地點，與
    張家和、王志強、柯金水見面，並有交付甲基安非他命給柯
    金水、張家和，且有在王志強面前，給王志強看甲基安非他
    命之情，為被告所不否認（訴38卷第134頁），與證人王志
    強、柯金水於警詢、偵訊中之證述，證人張家和於警詢、偵
    訊與本院審理時之證述互核大致相符（警5400卷一第19-21
    、29-33頁；警9700卷第19-22、29-30頁；他1453卷第185-1
    86、197-198、217-218頁；訴38卷第208-216頁），並有扣
    案如附表二所示之行動電話可證，另有指認犯罪嫌疑人紀錄
    表、通訊軟體messenger對話紀錄照片、監視器影像照片、
    本院109年度聲搜字第1207號搜索票、屏東縣政府警察局枋
    寮分局搜索扣押筆錄、扣押物品目錄表等件存卷可參（警54
    00卷一第11-15、23-27、35-41、45-51頁；警9700卷第10-1
    2、14-18、23-28、31-39、40-51、124-126頁；警9500卷第
    20-22頁；他1453卷第103-105頁；偵7068卷第39、43-47頁
    ），前揭事實，首堪認定。　　
三、被告確有如附表一編號1至2所示之販賣2次甲基安非他命予
    證人張家和之犯行
　㈠如附表一編號1所示之部分
　1.證人張家和於警詢時證稱：我都跟白志隆用FB聊天室聯繫，
    Messenger對話紀錄照片編號9至11（警9700卷第15-16頁）
    是我跟白志隆的對話，我要跟白志隆購買甲基安非他命，此
    次有交易成功。我於109年12月8日20時10分許到屏東縣○○鄉
    ○○路000號僑德國小後門的路邊，以新臺幣（下同）1,000元
    向白志隆購買甲基安非他命1包，我是與白志隆以一手交錢
    一手交貨的方式交易毒品安非他命。白志隆的毒品都是鍾宏
    彬提供給他，因為我向白志隆購買毒品安非他命，都有看到
    鍾宏彬送來給白志隆等語（警9700卷第130-131頁）。於偵
    訊時證稱：警詢時警察有提示我與白志隆的Messenger對話
    紀錄供我確認，那是在講交易毒品的事。我跟白志隆買過甲
    基安非他命2次。第一次大概在109年12月8日晚上在枋寮鄉
    僑德國小後門路邊，我都跟白志隆買1,000元的甲基安非他
    命，都是一手交錢一手交貨，我是單純跟他買毒品，不是跟
    他合購，也不是請他幫我調貨。2次都有交易成功等語（他1
    453卷第185-186頁）。證人張家和於警詢及偵訊時，均一致
    陳述其確有於如附表一編號1所示之時間、地點，以一手交
    錢一手交貨之方式向被告購買甲基安非他命，並明確證稱其
    是向被告獨資購買毒品，並未有與被告合資購買毒品之情事
    。參以證人張家和於警詢時證稱：Messenger對話紀錄照片
    編號5（警9700卷第42頁）是我跟白志隆的對話，我要跟白
    志隆購買甲基安非他命，這次沒有交易成功，因為白志隆身
    上沒有東西等語（警9700卷第130頁）。是證人張家和就有
    利、不利被告相關事項均併予陳述，並無偏執一端之情。再
    者，證人張家和於警詢時證稱：白志隆與我是朋友關係，認
    識約2年等語（警9700卷第21頁），核與被告於警詢時供陳
    ：我與張家和沒有仇恨糾紛等語（警9700卷第5頁）相符。
    依此，其等間應無重大怨隙或仇恨，是證人張家和實無無端
    誣指被告涉犯販賣毒品此種重罪之動機，證人張家和前揭證
    述，應具有相當之憑信性。
　2.再觀證人張家和與被告間之Messenger對話紀錄照片編號9至
    11顯示：
　⑴證人張家和於109年12月8日19時45分傳訊「讚（貼圖）」、
    「100」、「1000」、「現在要過去了」等語予被告，並致
    電給被告，惟被告未接聽，但被告隨即回訊「等等」、「在
    過來」、「現在，在等」等語，此有Messenger對話紀錄照
    片在卷足憑（警9700卷第44頁）。單就文義觀之，以上對話
    尚顯突兀，其間用語隱晦暗示，並未直言所指標的，常人無
    法理解各該語句之文義與關聯性，但被告與證人張家和卻均
    能掌握對方語意，知悉他方所述何事，此情節與一般毒品交
    易過程中，買賣雙方如已有一定信賴關係，且交易標的已固
    定，為降低遭警查緝之風險，多以暗語替代之情相合，此亦
    與證人張家和於警詢時證稱：因為白志隆之前賣過我5次以
    上，所以我們彼此之間都有默契等語（警9700卷第21頁）相
    符。可堪認定被告與證人張家和係以「1000」為暗語作為1,
    000元之毒品交易的代稱，更堪認證人張家和前開證述此係
    其向被告購買毒品之相關對話屬實。
　⑵證人張家和復於109年12月8日22時26分傳訊「夠意思了」、
    「我自己都不夠」、「剛才剩下的只有三口就沒了」等語予
    被告，此有Messenger對話紀錄照片在卷足憑（警9700卷第4
    5頁）。顯然被告與證人張家和見面交付甲基安非他命後，
    證人張家和有單獨施用毒品之情，方會以遠距通訊之Messen
    ger方式傳訊「我自己都不夠」、「剩下的只有三口就沒了
    」等語予被告，並稱讚被告「夠意思」，此與被告於本院準
    備程序時辯稱：109年12月8日那次我們約屏東縣枋寮鄉橋德
    國小那邊等鍾宏彬，拿到毒品後我們一起回到我租屋處施用
    等語（訴38卷第84頁）已不相符，被告所辯尚不足採信。
　3.從而，以證人張家和於警詢至偵訊時，始終一致陳述其係單
    獨向被告購買甲基安非他命，並未提及雙方有合資購買毒品
    之情，且其證述之向被告以1,000元購買毒品之事實，與Mes
    senger對話紀錄照片編號9至11所示之客觀情狀大致相合，
    及被告並不否認確有交付證人張家和甲基安非他命之事實綜
    合以觀，證人張家和證稱其係單獨向被告購買甲基安非他命
    之情，當屬信而有徵，可堪認定被告確有於如附表一編號1
    所示之時間、地點，販賣甲基安非他命予證人張家和之事實
    。
　㈡如附表一編號2所示之部分
　1.證人張家和於109年12月29日警詢時證稱：我最後一次向白
    志隆購買毒品的時間為109年12月21日18時許，我直接過去
    白志隆租屋處找他的，我們先坐在門口抽菸聊天，聊天時我
    跟他說「我現在要買東西」，並拿1,000元給白志隆，白志
    隆見狀就以電話聯繫藥頭鍾宏彬，之後我就在白志隆家門口
    等了大約4小時，22時許鍾宏彬騎乘普重機車到白志隆租屋
    處，鍾宏彬先與白志隆交易後，白志隆才將甲基安非他命交
    給我。關於我表示「我現在要買東西」並拿1,000元給白志
    隆的意思，因為白志隆之前賣過我5次以上，所以我們彼此
    之間都有默契，「現在要買東西」並交付錢給他，就表示我
    要向他購買毒品甲基安非他命等語（警9700卷第21-22頁）
    。於110年7月8日警詢時證稱：監視器畫面中身穿黑色外套
    有帶口罩坐在普重機車上方的是鍾宏彬，身穿深灰色外套的
    是白志隆，藍色外套的是我本人，我是要向白志隆購買毒品
    ，此次有交易毒品成功，我於109年12月21日約14時，先以
    手機臉書的聊天室（我的臉書名稱：卓家和）向白志隆（臉
    書名稱：白子堯）表示要購買甲基安非他命，但是白志隆一
    直拖時間，當日晚上22時我就先到白志隆租屋處，將1,000
    元交給白志隆後，白志隆才聯繫藥頭鍾宏彬到場交易甲基安
    非他命，他們交易過程我不太清楚，是白志隆與鍾宏彬交易
    完成後才將甲基安非他命交給我的，我以1,000元向白志隆
    購買甲基安非他命1包等語（警9700卷第130-131頁）。於偵
    訊時證稱：警詢時警察有提示我與白志隆的Messenger對話
    紀錄供我確認，那是在講交易毒品的事。我跟白志隆買過甲
    基安非他命2次，第2次在109年12月21日晚上在白志隆租屋
    處。我都跟白志隆買1,000元的甲基安非他命，都是一手交
    錢一手交貨，我是單純跟他買毒品，不是跟他合購，也不是
    請他幫我調貨，2次都有交易成功等語（他1453卷第185-186
    頁）。是證人張家和於警詢及偵訊時，均一致陳述其確有於
    如附表一編號2所示之時間、地點，以一手交錢一手交貨之
    方式向被告購買甲基安非他命，並明確證稱其是向被告獨資
    購買毒品，並未有與被告合資購買毒品之情事。
　2.被告於警詢時供稱：張家和筆錄中稱於109年12月21日22時
    許，在我租屋處，他需要購買甲基安非他命，經由我電話聯
    繫上游到場，當時包含我與張家和及綽號彬仔之藥頭在現場
    。張家和是22時許打FB聊天室電話給我說「拜託幫我處理」
    ，我回復他好，後續張家和於10分鐘後至我租屋處找我，當
    下我就打LINE電話給藥頭（阿彬）跟他說「有人在找他」，
    阿彬說「好，等等過去」，我和張家和就在租屋處內等到22
    時30分許，藥頭彬仔騎乘普重機車至我家對面的砂石場。張
    家和表示「拜託幫我處理」，我便知道他要購買何物，是因
    為雖然我跟他沒有很熟，但彼此知道都有在施用甲基安非他
    命，所以他找我幫忙處理，就是要購買甲基安非他命。張家
    和所說向我購買毒品屬實，我有先跟張家和收錢，但我與鍾
    宏彬交易後就直接將毒品交給張家和，我就只有109年12月2
    1日這一次販賣甲基安非他命給張家和而已等語（警9700卷
    第5-7頁）。被告上開警詢供述，與前開證人張家和證稱之
    購買情節大致相合，被告顯已於警詢時自白本次販賣毒品犯
    行。再被告於偵訊時亦供稱：我有一次向鍾宏彬買毒品，10
    9年12月21日那次是監視器畫面有拍到，張家和沒有和我一
    起購買等語（他1453卷第121頁），已明確供稱其於109年12
    月21日是單獨向證人鍾宏彬購毒，並未與證人張家和合資購
    毒後再一起施用，足信被告嗣後於本院準備程序時辯稱其係
    與張家和合資購買後再一同施用毒品云云（訴38卷第84頁）
    ，為事後卸責之詞。
　3.再證人張家和與被告間之Messenger對話紀錄照片編號17至1
    8顯示：證人張家和於109年12月21日14時32分撥打電話給被
    告並通聯39秒，又於同日14時43分撥打電話給被告並通聯13
    秒，復於同日21時59分撥打電話給被告並通聯50秒後，即傳
    訊「到了」予被告，再於同日22時6分許撥打電話給被告，
    並通聯6秒，此有上開Messenger對話紀錄照片存卷可參（警
    9700卷第17頁）。又被告係先於109年12月21日於其租屋處
    門口等待證人鍾宏彬，並向證人鍾宏彬交易毒品後，隨即進
    屋將方才向證人鍾宏彬拿取之毒品，交付予證人張家和之情
    ，亦有如附表三編號1至2所示之本院勘驗筆錄附卷可參。是
    前開證人張家和證稱有先在當日14時許連絡被告購買甲基安
    非他命，復於當日22時許至白志隆租屋處等待，並將1,000
    元交付予被告，被告則聯繫證人鍾宏彬至現場拿取毒品後，
    方將自證人鍾宏彬處交易所得甲基安非他命交付予證人張家
    和之情，核與上開被告自白之販賣過程，與Messenger對話
    紀錄、及如附表三編號1至2所示之本院勘驗筆錄相符，是證
    人張家和之證述顯然信而有徵，已足推知被告確有於如附表
    一編號2所示之時間、地點，販賣甲基安非他命予證人張家
    和無疑。
　4.起訴意旨固認被告係先向證人鍾宏彬以1,000元購買甲基非
    他命後，復以1,000元之代價轉賣予證人張家和云云，惟證
    人鍾宏彬於警詢時證稱：我109年12月21日22時47分時至白
    志隆租屋處，是以500元販賣甲基安非他命等語（警9500卷
    第19頁），而被告係先與證人張家和收取1,000元，再與證
    人鍾宏彬交易完成後，隨即將上開甲基安非他命交付予證人
    張家和，參以被告於本院準備程序時供稱：我跟張家和沒有
    關係，沒有認識很久，也不算好朋友，而且他有欠我錢等語
    （訴38卷第99頁），審酌甲基安非他命價值不斐，取得不易
    ，被告與證人張家和既非親戚舊識而情誼深厚，自無可能原
    價轉賣甲基安非命予證人張家和施用，是證人鍾宏彬證稱係
    以500元販賣甲基非他命予被告之情，可堪採信，被告係以5
    00元向證人鍾宏彬購買甲基安非他命後，復以1,000元之代
    價轉賣予證人張家和之事實，堪可認定。
  ㈢有利被告之證據不予採擇與被告和辯護人其餘所辯不足採信
    部分
　1.證人鍾宏彬固於警詢時證稱其於109年12月21日22時47分至
    白志隆租屋處，係販賣甲基安非他命給張家和等語（警9500
    卷第19頁），惟證人鍾宏彬同時亦證稱：交錢給我的是誰我
    忘了等語（警9500卷第19頁），就證人鍾宏彬前開證稱係賣
    給張家和部分，與如附表三編號1所示之勘驗筆錄顯示證人
    鍾宏彬係將毒品交付予被告之情不合，亦與被告偵訊時供稱
    是單獨向證人鍾宏彬購買等語不符，且證人即製作筆錄之承
    辦員警高忠義亦於本院審理時證稱：鍾宏彬說是交易500元
    的毒品，但他忘記把毒品拿給誰了等語（訴38卷第207頁）
    ，是證人鍾宏彬顯然有記憶不清之情，此部分證述難以為有
    利被告之認定。
　2.至證人張家和於本院審理時，雖證稱：我警詢所述不屬實，
    我是跟白志隆一起拿一起吃，我為了脫罪，才說我是跟白志
    隆購買。其實我是跟鍾宏彬拿，我當下只是想說我吸毒我要
    脫罪，因為我當時身邊的朋友有在施用毒品的也只有白志隆
    ，他也有毒品的前科。關於為何不是嫁禍鍾宏彬，因為我跟
    鍾宏彬是交易的關係，白志隆就是一起施用的人，所以我就
    才嫁禍給白志隆。我與鍾宏彬交易是用我乾哥哥的手機LINE
    打給藥頭的群組，之後聯絡上鍾宏彬的。2次都是在白志隆
    租屋處交易。而且都是我分給白志隆吃，白志隆沒有出錢等
    語（本院卷第209-210、213-214、216頁）。惟證人張家和
    前開證詞，不僅就嫁禍之原因所述不符常理，亦與被告前開
    供稱係單獨向證人鍾宏彬購買毒品等語相悖，其證稱之跟鍾
    宏彬直接交易之聯繫方式迂迴，更與如附表三編號1所示之
    本院勘驗筆錄顯示是由被告親自接觸證人鍾宏彬並交易毒品
    之情不合，且證人張家和於同次庭期中先稱「我們是一起出
    錢一起買毒品施用」，嗣又堅稱「都是我分給白志隆吃，白
    志隆沒有出錢」，所述矛盾甚多，可認證人張家和於本院審
    理時所為之前開證述，無非係因與被告同時在庭，受到外力
    及人情干擾，礙於壓力而為迴護被告之語，難認屬實，無從
    據以做有利於被告之認定。
　3.又辯護人雖辯稱如附表一編號1所示之部分，應是證人張家
    和分給白志隆施用；如附表一編號2所示之部分，鍾宏彬在
    警詢中稱是賣給張家和與被告，與被告辯稱是幫張家和調貨
    相符，是被告應該構成幫助施用云云（訴38卷第230頁）。
    惟辯護人前開所辯，均與被告辯稱是「合資」購買後一同施
    用之情相悖，亦不足採信。　　
四、被告確有如附表一編號3所示之販賣甲基安非他命予證人王
    志強之犯行
　㈠證人王志強於警詢時證稱：警方提示監視器影像畫面（警540
    0卷一第41頁）中，背對監視器穿藍色長袖上衣的是白志隆
    、穿短袖、迷彩褲的是我本人。我直接去白志隆租屋處找他
    買毒品，我於110年7月24日2時32分，向白志隆購買3,000元
    的甲基安非他命，是一手交錢一手交貨等語（警5400卷一第
    19-20頁）。於偵訊時證稱：110年7月24日監視器畫面中穿
    深藍色衣服的人是我，我去找白志隆拿甲基安非他命，我拿
    3,000元，另外2個人來拿東西給他之後，他才拿毒品給我，
    那2個人是誰我也不認識，甲基安非他命是我自己要施用等
    語（他2006卷第218頁）。核證人王志強前後證述內容，就
    其向被告購買甲基安非他命之時間、地點、價格、交易過程
    互核大致相符。且證人王志強於警詢時證稱：我跟白志隆是
    朋友關係，沒有仇隙和糾紛等語（警5400卷一第21頁），核
    與被告於本院準備程序時供稱：我與王志強沒有冤仇等語相
    合（訴38卷第101頁），是證人王志強應無蓄意誣陷被告之
    動機。況被告亦不否認有在證人王志強前給證人王志強看毒
    品，顯然證人王志強前開證言，尚非子虛。
　㈡如附表三編號3所示之本院勘驗筆錄顯示，被告先在證人王志
    強面前取出毒品後，有在胸前做一連串動作，包含拿出透明
    物體及似在胸前抽取物品及其餘左右手手指交會的動作後，
    以左手將白色物體交給證人王志強，右手則持白色物體點按
    平板螢幕，故被告顯有分裝毒品之舉動，方會雙手皆持有毒
    品。參以證人高忠義於本院審理時證稱：上開畫面可從影像
    中判斷白志隆是把毒品分裝給王志強，白志隆有拿吸管取毒
    品，並且可以看出分裝的正方形紙袋等語（訴38卷第205頁
    ），是被告有在證人王志強前分裝甲基安非他命後，再將甲
    基安非他命交予證人王志強之事實，已可認定。復衡酌被告
    於本院準備程序時供陳：我與王志強沒有關係，沒有認識很
    久，也不算好朋友，而且他有欠我錢等語（訴38卷第99頁）
    。故被告與證人王志強既非至親好友，而甲基安非他命乃屬
    違禁物，量少價昂，被告斷無無端給予證人王志強甲基安非
    他命之理，證人王志強前開所證亦與如附表三編號3所示之
    本院勘驗筆錄大致相合，可認被告確有於如附表一編號3所
    示之時間、地點，販賣甲基安非他命予證人王志強之行為無
    疑。至被告辯稱沒有拿毒品給王志強云云（訴38卷第101頁
    ），顯與上開監視器畫面不符，難以採信。
　㈢辯護人固辯稱監視器畫面看不出交付現金、用磅秤分裝甲基
    安非他命與交付甲基安非他命之行為，是被告並無販賣毒品
    犯行云云（訴38卷第230-231頁）。惟依如附表三編號3所示
    之勘驗筆錄顯示，被告亦有刻意避開監視器而在畫面左下拿
    取物品之行為，是自難以監視器畫面並未直接攝得交付現金
    之情，驟認並無交易毒品之事存在。再者，毒品交易係屬重
    罪之違法行為，並無一定之固定模式，監視器畫面既已攝得
    被告確有在分裝後交付毒品予證人王志強，即難以用被告並
    未使用磅秤分裝毒品，即認被告並無販賣毒品之犯行，辯護
    人此部分所辯，均難為有利被告之認定。
五、被告確有如附表一編號5所示之販賣甲基安非他命予證人柯
    金水之犯行
　㈠證人柯金水於警詢時證稱：監視器畫面（警5400卷一第47-51
    頁）中，戴紅色帽子的是我本人，藍色衣服的是白志隆。我
    於110年8月5日19時許，我直接去白志隆租屋處，以500元向
    白志隆購買甲基安非他命1包，用途是我自己要施用的等語
    （警5400卷一第32頁）。於偵訊時證稱：110年8月5日監視
    器畫面顯示我去找白志隆，找他問做工作的事情，也有跟他
    拿毒品，並交給他500元等語（他2006卷第198頁）。核證人
    柯金水前後證述內容，就其向被告購買甲基安非他命之時間
    、地點、價格、交易過程互核大致相符。且證人柯金水於警
    詢時證稱：我跟白志隆是朋友關係，沒有仇隙和糾紛等語（
    警5400卷一第31頁），被告則於本院準備程序時供稱：我與
    柯金水沒有關係，沒有認識很久，也不算好朋友，而且他們
    有欠我錢等語（訴38卷第99頁）。是證人柯金水應無蓄意誣
    陷被告之動機。況被告於警詢及本院準備程序時，亦不否認
    有向證人柯金水收取現金500元之情（警5400卷一第8頁；訴
    38卷第102頁），於本院準備程序時，則供稱：我從菸盒裡
    面拿毒品給柯金水，並用吸管分甲基安非他命給柯金水等語
    （訴38卷第103頁）。核與證人柯金水前開證詞大致相符，
    是證人柯金水所言，尚非子虛。
　㈡再如附表三編號4至5所示之勘驗筆錄顯示，證人柯金水於19
    時6分許，在白志隆租屋處外交付紙鈔予被告，隨後被告於1
    9時21分至22分許，在其租屋處內從菸盒中取出物品，雙手
    在桌子下動作後，將物品交付給證人柯金水，並有以吸管取
    用白色不明物體交付給證人柯金水之舉動，而與前開證人柯
    金水所言有向被告購買甲基安非他命之情大致相符，是交互
    參照證人柯金水之證述、被告供詞和上開勘驗筆錄，可信證
    人柯金水確有於如附表一編號4所示之時間、地點，交付金
    錢予被告，被告再交付甲基安非他命予證人柯金水之事實，
    是被告確有販賣甲基安非他命予證人柯金水無疑。
　㈢被告與辯護人所辯不足採信之處
　1.被告固辯稱：柯金水給我的錢是去買保力達的，我從菸盒裡
    面拿毒品給柯金水，柯金水又還給我，因為他沒有錢，他只
    是要看看而已云云（訴38卷第103頁）。惟被告於當日19時2
    0分許返回租屋處時，手上並未攜帶飲料類物品，此有監視
    器畫面翻拍照片存卷足憑（警5400卷一第47頁），是難認被
    告辯稱錢係為買酒云云可採。再被告雖稱證人柯金水已將毒
    品返還，惟依附表三編號5所示之勘驗筆錄，證人柯金水在
    收受被告所遞交物品後，有再掏口袋復伸出拳頭，似拿物品
    給被告，是尚難認定證人柯金水嗣後所交付予被告之物，與
    被告先前交付之毒品為同一。況且，證人柯金水前既已交付
    金錢給被告，則難認被告所稱「他沒有錢，他只是要看看而
    已」云云可採。
　2.辯護人則以被告收錢後反而離開現場，此跟交易毒品的情形
    不同，被告應僅構成轉讓禁藥云云（訴38卷第231頁），為
    被告置辯。惟毒品交易並無一定模式，販毒者先收取現金再
    向上游進貨者，亦所在多有，而被告既係於前後15分鐘之密
    接時間內，向證人柯金水收取現金後交付毒品，顯然該現金
    與毒品確有對價關係無疑，辯護人前開所辯，亦難採為有利
    被告之認定。
六、按販賣毒品之所謂販賣行為，係行為人基於營利之目的，而
    販入或賣出毒品而言。販賣毒品者，其主觀上須有營利之意
    圖，且客觀上有販賣之行為即足構成，至於實際上是否已經
    獲利則非所問。即於有償讓與他人之初，係基於營利之意思
    ，並著手實施，而因故無法高於購入之原價出售，最後不得
    不以原價或低於原價讓與他人時，仍屬販賣行為。必始終無
    營利之意思，縱以原價或低於原價有償讓與他人，方難謂為
    販賣行為，而僅以轉讓罪論處（最高法院100年度台上字第4
    683號判決意旨參照）。次按販賣毒品乃違法行為，交易雙
    方類皆以隱匿秘密之方式而為，且毒品無公定價格，每次購
    買價量，隨時可能依雙方關係深淺、資力、需求量及對行情
    之認知、來源是否充裕、查緝是否嚴緊，購買者被查獲時供
    述來源對象之可能性風險等因素之評估，因而異其標準，機
    動調整，非可一概而論。販賣毒品之利潤所得，除經坦承犯
    行或價量俱屬明確者外，本難查得實情，是以除非別有積極
    事證，足認係以同一價量委託代買、轉售或無償贈與，確未
    牟利以外，尚難執此遽認非法販賣毒品之證據尚有不足（最
    高法院97年度台上字第1012號、97年度台上字第3557號判決
    意旨參照）。查被告為本案行為時之智識正常，又其前有多
    次因施用毒品經法院判處罪刑之前案紀錄，有臺灣高等法院
    被告前案紀錄表在卷可參，對於持有、販賣毒品乃檢警機關
    嚴予取締之犯罪行為，應知之甚稔，又被告與證人張家和、
    王志強、柯金水均無深交，業如前述，且被告於本院審理時
    供陳其經濟狀況中低等語（訴38卷第228頁），顯非寬裕，
    亦無其他事證顯示其與洽購毒品之證人張家和、王志強、柯
    金水發間有何深厚情誼或至親關係，是以常情研判，倘非有
    利可圖，諒被告應無甘冒觸犯重罪之風險，無端義務無償為
    他人代購毒品之客觀可能，再者，被告就販賣毒品之時間、
    如何分裝毒品之情，顯然可繫諸其主觀意思決定，是被告如
    附表一編號1至4所為各次販賣甲基安非他命之犯行，主觀上
    均具有營利之意圖，至為灼然。
七、綜上，本案事證明確，被告本案犯行，均洵堪認定，自應依
    法論科。
參、論罪科刑
一、核被告所為，均係犯毒品危害防制條例第4條第2項之販賣第
    二級毒品罪。被告販賣前持有甲基安非他命之低度行為，為
    販賣之高度行為所吸收，不另論罪。被告上開4次販賣第二
    級毒品犯行，犯意個別，行為分殊，應予分論併罰。
二、被告前因違犯毒品危害防制條例案件，經本院以108年度原
    簡字第70號判決判處有期徒刑2月確定，於108年12月3日徒
    刑執行完畢之情，有臺灣高等法院被告前案紀錄表在卷可佐
    ，並經公訴檢察官當庭提出上開判決與完整矯正簡表存卷可
    證（訴38卷第139-145頁）。則被告於有期徒刑執行完畢後5
    年內，故意再犯本案有期徒刑以上之罪，為累犯，因本案並
    無「應量處最低本刑，否則即生罪責不相當而有過苛情形」
    （詳後述量刑說明），故除法定本刑為死刑及無期徒刑部分
    不得再加重外，均應依刑法第47條第1項規定加重其刑。
三、爰審酌被告明知國家對於查緝毒品相關犯罪禁令甚嚴，且一
    般施用者為圖購買毒品解癮，往往不惜耗費鉅資以致散盡家
    財，非但可能連累親友，甚或鋌而走險實施各類犯罪，對社
    會治安造成潛在風險非輕，則流毒所及，非僅多數人之生命
    、身體受其侵害，社會、國家之法益亦不能倖免，當非個人
    一己之生命、身體法益所可比擬，且被告前多次因施用毒品
    案件經法院判處罪刑執行完畢（構成累犯部分不重複評價）
    ，有臺灣高等法院被告前案紀錄表在卷可佐，應深知施用毒
    品之害處，戒除毒癮之不易，一旦染上毒癮，不僅戕害個人
    身心健康，亦造成家人之痛苦，且深陷毒癮者可能為以金錢
    換取毒品進而為其他不法行為，造成社會治安敗壞，仍無視
    上情，販賣毒品予他人，形同由國家社會人民為其個人不法
    犯行付出代價，所為殊值非難。考量被告犯後始終飾詞否認
    販賣毒品犯行，且於如附表一編號1至2所示之犯行遭查獲後
    ，再為如附表一編號3至4所示之犯行，顯然視法律為無物，
    冥頑而未見悔悟，此應為被告不利之考量。兼衡被告販賣毒
    品種類、價額、販賣對象人數、各次犯行之動機、目的、手
    段，及於本院審理時自述之生活狀況、智識程度（訴38卷第
    228頁）等一切情狀，分別量處如附表一編號1至4「主文欄
    」所示之刑。其次，考量刑法第51條數罪併罰定執行刑之立
    法方式，係採限制加重原則，非以累加方式定應執行刑，如
    以實質累加之方式定應執行刑，則處罰之刑度顯將超過其行
    為之不法內涵，而違反罪責原則，並考量因生命有限，刑罰
    對被告造成之痛苦程度，係隨刑度增加而生加乘效果，而非
    以等比方式增加，是以隨罪數增加遞減其刑罰之方式，當足
    以評價被告行為之不法性之法理（即多數犯罪責任遞減原則
    ）。本院審酌被告所犯4次販賣第二級毒品犯行，犯行間同
    質性甚高，其各該犯行侵害之法益相近，行為時間落於109
    年12月至110年8月間，考量刑罰手段、目的之相當性，爰就
    其所犯定其應執行之刑如主文所示。
肆、沒收
一、扣案之如附表二所示之行動電話，係被告所有供其為如附表
    一編號1至2所示之犯行所用之物，有上開LINE通話紀錄可資
    佐證，應依毒品危害防制條例第19條第1項規定，在被告如
    附表一編號1至2所犯各次販賣毒品罪刑項下，宣告沒收之。
二、又被告如附表一編號1至4所示之販賣毒品犯行所得之價金，
    均為其販賣毒品之犯罪所得，自應依刑法第38條之1第1項規
    定，分別於其前開各犯行之罪刑項下宣告沒收，並均依同條
    第3項規定，於全部或一部不能沒收或不宜執行沒收之情形
    ，追徵其價額。
據上論斷，應依刑事訴訟法第299條第1項前段，判決如主文。
本案經檢察官鍾佩宇提起公訴，檢察官黃彥凱追加起訴，檢察官
楊婉莉到庭執行職務。
中　　華　　民　　國　 111　　年　　8 　　月　　10　　日
                  刑事第五庭  審判長  法  官  林鈴淑
                                      法  官  沈婷勻
                                      法  官  江永楨
以上正本證明與原本無異。
如不服本判決應於收受判決後20日內向本院提出上訴書狀，並應
敘述具體理由；其未敘述上訴理由者，應於上訴期間屆滿後20日
內向本院補提理由書（均須按他造當事人之人數附繕本）「切勿
逕送上級法院」。
中　　華　　民　　國　　111 　年　　8 　　月　　10　　日
                                      書記官  洪韻雯

附錄本案論罪科刑法條：
毒品危害防制條例第4條
製造、運輸、販賣第一級毒品者，處死刑或無期徒刑；處無期徒
刑者，得併科新臺幣三千萬元以下罰金。
製造、運輸、販賣第二級毒品者，處無期徒刑或十年以上有期徒
刑，得併科新臺幣一千五百萬元以下罰金。
製造、運輸、販賣第三級毒品者，處七年以上有期徒刑，得併科
新臺幣一千萬元以下罰金。
製造、運輸、販賣第四級毒品者，處五年以上十二年以下有期徒
刑，得併科新臺幣五百萬元以下罰金。
製造、運輸、販賣專供製造或施用毒品之器具者，處一年以上七
年以下有期徒刑，得併科新臺幣一百五十萬元以下罰金。
前五項之未遂犯罰之。

附表一：
編號 對象 時間 毒品種類及數量 方式 主文欄   地點    1 張家和 109年12月8日20時10分許 1,000元之甲基安非他命 白志隆先持如附表二所示之行動電話與左列購毒者聯繫毒品交易情事後，於左列時間、地點，販賣左列毒品予左列購毒者，而完成交易。 白志隆販賣第二級毒品，累犯，處有期徒刑拾年捌月。 扣案如附表二所示之物沒收之；未扣案之犯罪所得新臺幣壹仟元沒收之，於全部或一部不能沒收或不宜執行沒收時，追徵其價額。   屏東縣枋寮鄉僑德路僑德國小後門旁    2 張家和 109年12月21日22時48分許 1,000元之甲基安非他命 白志隆先持如附表二所示之行動電話與左張家和聯繫毒品交易情事後，張家和前往白志隆租屋處，交付1,000元之價金予白志隆，白志隆乃連繫其上手鍾宏彬，於109年12月21日22時47分許以500元向鍾宏彬購買甲基安非他命後，於左列時間、地點，販賣左列毒品予張家和，而完成交易。  白志隆販賣第二級毒品，累犯，處有期徒刑拾年捌月。 扣案如附表二所示之物沒收之；未扣案之犯罪所得新臺幣壹仟元沒收之，於全部或一部不能沒收或不宜執行沒收時，追徵其價額。   屏東縣○○鄉○○路00號之白志隆租屋處    3 王志強 110年7月24日2時32分許 3,000元之甲基安非他命  白志隆於左列時間、地點，販賣左列毒品予左列購毒者，而完成交易。 白志隆販賣第二級毒品，累犯，處有期徒刑拾年拾月。未扣案之犯罪所得新臺幣參仟元沒收之，於全部或一部不能沒收或不宜執行沒收時，追徵其價額。   屏東縣○○鄉○○路00號之白志隆租屋處    4 柯金水 110年8月5日19時21分許 500元之甲基安非他命 白志隆於左列時間、地點，販賣左列毒品予左列購毒者，而完成交易。 白志隆販賣第二級毒品，累犯，處有期徒刑拾年陸月。未扣案之犯罪所得新臺幣伍佰元沒收之，於全部或一部不能沒收或不宜執行沒收時，追徵其價額。   屏東縣○○鄉○○路00號之白志隆租屋處    
附表二：
物品 備註 Android行動電話1支 ⒈即偵7068卷第47頁順位1。 ⒉門號：0000000000。 ⒊IMEI碼：000000000000000。 
附表三：本院勘驗現場監視器畫面之勘驗筆錄
編號 內容 出處 1  ⑴檔案顯示時間：2020/12/21-22：47：26至22：47：38 　內容：被告在門口等待，雙手手持電子產品操作。 ⑵檔案顯示時間：2020/12/21-22：47：43 　內容：畫面上方有機車接近，被告將電子產品收入右邊口袋。 ⑶檔案顯示時間：2020/12/21-22：47：45至22：47：47 　內容：被告從門口走向路旁，鍾宏彬騎車而來停至被告旁，雙方交談。 ⑷檔案顯示時間：2020/12/21-22：47：53至22：47：56   內容：被告伸出右手似將東西遞到鍾宏彬左手，鍾宏彬將右手的東西遞給被告右手。 ⑸檔案顯示時間：2020/12/21-22：48：01至22：48：08   內容：張家和從門口走出向鍾宏彬打招呼，被告雙手持白色物體，與張家和轉身走回屋內，鍾宏彬騎車離開。 訴38卷第109-112頁 2 ⑴檔案顯示時間：2020/12/21-22：47：57 　內容：張家和走向門口。 ⑵檔案顯示時間：2020/12/21-22：48：07至22：48：08 　內容：被告手持白色物體與黑色長方物體走入屋內，張家和跟隨在後。2 人走入門內時，門外有停妥之機車離開。 ⑶檔案顯示時間：2020/12/21-22：48：11 　內容：被告以右手碰牆，似將物品放在牆邊。 ⑷檔案顯示時間：2020/12/21-22：48：13 　內容：被告轉身後，手上已無黑色長方物體，被告將手上白色物體以左手交到張家和右手。 ⑸檔案顯示時間：2020/12/21-22：48：14至22：48：18 　內容：張家和將右手物品交到左手，右手伸向被告似乎遞給被告不詳物品，後被告與張家和相繼離開畫面。 訴38卷第113-116頁 3 ⑴檔案顯示時間：2021/07/24-02：32：22 　內容：被告（畫面左下方身穿紫色長袖牛仔褲之男子）左手伸入桌子左下方似取物品。 ⑵檔案顯示時間：2021/07/24-02：32：27 　內容：被告左手成拳狀置放於桌子左側，手中持一夾鏈袋內有白色物體。  ⑶檔案顯示時間：2021/07/24-02：32：29 　內容：王志強(身穿深藍色短袖迷彩褲之男子)伸出右手欲拿取白色夾鏈袋，被告則將左手收回。 ⑷檔案顯示時間：2021/07/24-02：32：30至02：32：51 　內容：被告以雙手在胸前做一連串動作，包含拿出透明物體及似在胸前抽取物品及其餘左右手手指交會之動作。 ⑸檔案顯示時間：2021/07/24-02：32：51 　內容：王志強伸出右手，被告左手持白色物體交給王志強，右手則持白色物體點按平板螢幕。 訴38卷第117-118頁 4   檔案顯示時間：2021/08/05-19：06：50至19：06：54 　內容：戴斗笠之男子（下稱A男）右手從口袋掏出疑似鈔票之薄紙張，被告（藍色長袖男子）右手伸向A男右手拿取疑似鈔票大小之薄紙張。 訴38卷第119-112頁 5 ⑴檔案顯示時間：2021/08/05-19：21：08至19：21：11 　內容：柯金水（戴紅色帽子之男子）伸出右手，被告（藍色長袖男子）從菸盒中取出不詳物體，雙手在桌子下動作後，以右手拿東西給柯金水。 ⑵檔案顯示時間：2021/08/05-19：21：20至19：21：22 　內容：柯金水以右手掏口袋，再伸出右手成拳頭狀似拿東西給被告。 ⑶檔案顯示時間：2021/08/05-19：21：26 　內容：柯金水遞百元鈔給陳志勝。 ⑷檔案顯示時間：2021/08/05-19：22：30至19：22:50 　內容：被告以吸管自左手中取用白色不詳物體，其間眼光瞄向監視器，並以吸管將該物交至柯金水左手。 ⑸檔案顯示時間：2021/08/05-19：22：56 　內容：畫面顯示被告左手持透明夾鏈袋。 ⑹檔案顯示時間：2021/08/05-19：22：57 　內容：被告將透明夾鏈袋放在桌上。 訴38卷第120-123頁 
卷別對照表：
簡稱 卷別 警5400卷 屏東縣政府警察局枋寮分局枋警偵字第11031755400號卷 警9500卷 屏東縣政府警察局枋寮分局枋警偵字第11031319500號卷 警9700卷 屏東縣政府警察局枋寮分局枋警偵字第11031319700號卷 他1453卷 臺灣屏東地方檢察署110年度他字第1453號卷 他2006卷 臺灣屏東地方檢察署110年度他字第2006號卷 訴38卷 臺灣屏東地方法院110年度原訴字第38號卷